---
title: "Klasifikasi Lagu Pop dan Heavy-Metal"
output:
  html_document:
    df_print: paged
---

# Library

```{r kebutuhan library, results="hide", message=FALSE, warning=FALSE}
library(dplyr)
library(data.table)
library(Amelia)
library(ggplot2)
library(tidyverse)
library(knitr)
```

## Load data .csv

```{r load csv file}
playlist <- read.csv("masterplaylist.csv", header = TRUE, sep = ",")
```

## Deskripsi data

```{r data description}
glimpse(playlist)
```

## Deskripsi statistik

```{r statistic description}
summary(playlist)
```

------

# Data Preparation

## Hapus kolom yang tidak perlu

```{r remove unnecessary column}
playlist <- subset(playlist, select = -c(X, id, uri, track_href, analysis_url, type, time_signature))
```

## Periksa missing value

```{r check for missing value}
missmap(playlist, main = "Missing value")
```

## Ubah satuan kolom duration_ms dari milliseconds ke seconds

```{r milliseconds to seconds}
playlist$duration_ms <- round(playlist$duration_ms / 1000)

# ubah nama kolom duration_ms menjadi duration_sec
colnames(playlist)[12] <- "duration_sec"
```

## Konversi nilai loudness dari negative jadi positive

```{r convert loudness value to positive}
playlist$loudness <- - playlist$loudness
```

## Shuffle dataset

```{r shuffle dataset}
set.seed(42)
shufflebyrows <- sample(nrow(playlist))

playlist_shuffle <- playlist[shufflebyrows, ]
```

## Visualisasi data

### Danceability
Merupakan fitur yang memperhitungkan suatu nilai kemungkinan bagaimana lagu tersebut dapat digunakan untuk dansa
```{r, danceability}
ggplot(data = playlist_shuffle, aes(x = seq(1, 500, 1), y = danceability)) +
  geom_point(aes(col = genre)) + 
  scale_x_continuous(name = "Data") + 
  scale_y_continuous(name = "Danceability", breaks = seq(0, 1, 0.1))
```

### Energy
Tingkatan dari energi suatu lagu, berhubungan dengan beberapa fitur seperti loudness dsb. Semakin tinggi nilai maka semakin energik suatu lagu
```{r, energy}
ggplot(data = playlist_shuffle, aes(x = seq(1, 500, 1), y = energy)) +
  geom_point(aes(col = genre)) + 
  scale_x_continuous(name = "Data", breaks = seq(0, 250, 50)) + 
  scale_y_continuous(name = "Energy", breaks = seq(0, 1, 0.1))
```

### Key
Nada dasar suatu lagu, enumerasi dari char menjadi int dengan dimulai dari 0 yaitu nada dasar C dan selanjutnya
```{r, key}
ggplot(data = playlist_shuffle, aes(x = seq(1, 500, 1), y = key)) +
  geom_point(aes(col = genre)) + 
  scale_x_continuous(name = "Data") + 
  scale_y_continuous(name = "Key", breaks = seq(0, 11, 1))
```

### Loudness
Tingkat kekuataan bunyi secara rata-rata suatu lagu (satuan dB) namun di positifkan nilanya
```{r, loudness}
ggplot(data = playlist_shuffle, aes(x = seq(1, 500, 1), y = loudness)) +
  geom_point(aes(col = genre)) + 
  scale_x_continuous(name = "Data") + 
  scale_y_continuous(name = "Loudness")
```

### Mode
Scaling suatu lagu apakah pada Major Scale (1) atau Minor Scale (0)
```{r, mode}
counts <- table(playlist_shuffle$genre, playlist_shuffle$mode)
barplot(counts, main="Distribusi Mode",
   xlab="Mode", col=c("red","blue"), legend = rownames(counts))
```

### Speechiness
Pengukuran suatu lagu yang terisi dengan lirik atau bahasa yang diucapkan (Keterbalikan Instrumentalness)
```{r, speechiness}
ggplot(data = playlist_shuffle, aes(x = seq(1, 500, 1), y = speechiness)) +
  geom_point(aes(col = genre)) + 
  scale_x_continuous(name = "Data") + 
  scale_y_continuous(name = "Speechiness", breaks = seq(0,1,0.05))
```

### Acousticness
Pengukuran suatu lagu apakah Akustik atau tidak
```{r, acousticness}
ggplot(data = playlist_shuffle, aes(x = seq(1, 500, 1), y = acousticness)) +
  geom_point(aes(col = genre)) + 
  scale_x_continuous(name = "Data") + 
  scale_y_continuous(, breaks = seq(0,1,0.1))
```

### Instrumentalness
Pengukuran suatu lagu tentang iringan suara yang bukan vocal lirik
```{r, instrumentalness}
ggplot(data = playlist_shuffle, aes(x = seq(1, 500, 1), y = instrumentalness)) +
  geom_point(aes(col = genre)) + 
  scale_x_continuous(name = "Data") + 
  scale_y_continuous(name = "Instrumentalness", breaks = seq(0,1,0.1))
```

### Liveness
Tingkat pengukuran dimana suatu lagu direkam dengan adanya audiens (Live) atau direkam melewati dapur rekaman
```{r, liveness}
ggplot(data = playlist_shuffle, aes(x = seq(1, 500, 1), y = liveness)) +
  geom_point(aes(col = genre)) + 
  scale_x_continuous(name = "Data") + 
  scale_y_continuous(name = "Liveness")
```

### Valence
Tingkatan suasana yang dihasilkan dari suatu lagu, semakin tinggi akan memberikan suasana senang dan semakin rendah memberikan suasana sedih
```{r, valence}
ggplot(data = playlist_shuffle, aes(x = seq(1, 500, 1), y = valence)) +
  geom_point(aes(col = genre)) + 
  scale_x_continuous(name = "Data") + 
  scale_y_continuous(name = "Valence")
```

### Tempo
Tingkat ukuran kecepatan suatu lagu berdasarkan Beats per Minute (BPM)
```{r, tempo}
ggplot(data = playlist_shuffle, aes(x = seq(1, 500, 1), y = tempo)) +
  geom_point(aes(col = genre)) + 
  scale_x_continuous(name = "Data") + 
  scale_y_continuous(name = "Tempo", breaks = seq(60,210, 10))
```

### Duration (in seconds)
Durasi lagu dalam satuan detik 
```{r, duration_sec}
ggplot(data = playlist_shuffle, aes(x = seq(1, 500, 1), y = duration_sec)) +
  geom_point(aes(col = genre)) + 
  scale_x_continuous(name = "Data") + 
  scale_y_continuous(name = "Duration in sec", breaks = seq(100,630,30))
```

### Percobaan
```{r, barplot}
# Stacked Bar Plot with Colors and Legend
counts <- table(playlist_shuffle$speechiness, playlist_shuffle$acousticness)
barplot(counts, horiz=TRUE ,main="Song by Speechiness and Acousticness",
  xlab="X", col=c("darkblue","red"),
  legend = rownames(counts)) 
```

```{r, loudness}
ggplot(playlist_shuffle, aes(loudness, acousticness)) +
  geom_point(aes(col = genre)) + 
  scale_x_continuous(name = "Loudness", breaks = seq(0, 20, 1.25)) + 
  scale_y_continuous(name = "Acousticness")
```
## K-Nearest Neighbor
```{r, knn}
ran <- sample(1:nrow(playlist), 0/9 * nrow(playlist))
```