---
title: "Klasifikasi Lagu Pop dan Heavy-Metal"
output:
  html_document:
    df_print: paged
---

# Library

```{r kebutuhan library, results="hide", message=FALSE, warning=FALSE}
library(spotifyr)
library(dplyr)
library(data.table)
library(Amelia)
library(ggplot2)
library(tidyverse)
library(knitr)
```

###### __Setup__

```{r setup, results="hide", message=FALSE, warning=FALSE}
opts_chunk$set(echo = TRUE)
```

# Data Discovery

## Akses token ke spotify

__note__: Parameter eval=FALSE biar kalo di Knit to HTML chunk yang ini nggak ke run dan datasetnya nggak kerubah lagi

```{r akses token ke spotify, eval=FALSE}
Sys.setenv(SPOTIFY_CLIENT_ID = '80d70050fc2d449dbb7e8d488f1c8436')
Sys.setenv(SPOTIFY_CLIENT_SECRET = 'e97f0025874b45dfafbcfbc868ef400d')

access_token <- get_spotify_access_token()
```

## Buat playlist lagu genre pop

__note__: Parameter eval=FALSE biar kalo di Knit to HTML chunk yang ini nggak ke run dan datasetnya nggak kerubah lagi

```{r generate pop genre playlist, eval=FALSE}
set.seed(42)
playlist_pop <- list()
pop_audio_feature <- data.frame()

for (i in 1:5) {
  # ambil lagu dengan genre pop
  pop <- get_recommendations(limit = 50, seed_genres = "pop")
  # ambil audio feature lagu berdasarkan id lagu
  pop_audio_feature <- lapply(pop$id, 
                              function(x){get_track_audio_features(x)})
  # tampung data hasil iterasi
  playlist_pop <- rbind(playlist_pop,
                        pop_audio_feature)
}

# konversi list ke dataframe
raw_data_pop <- rbindlist(playlist_pop)
# tambahkan kolom genre dengna nilai pop
raw_data_pop$genre <- "pop"
```

## Buat playlist lagu genre heavy metal

__note__: Parameter eval=FALSE biar kalo di Knit to HTML chunk yang ini nggak ke run dan datasetnya nggak kerubah lagi

```{r generate heavy metal playlist, eval=FALSE}
set.seed(42)
playlist_heavy_metal <- list()
heavy_metal_audio_feature <- data.frame()

for (i in 1:5) {
  # ambil lagu dengan genre heavy-metal
  heavy_metal <- get_recommendations(limit = 50, seed_genres = "heavy-metal")
  # ambil audio feature lagu berdasarkan id lagu
  heavy_metal_audio_feature <- lapply(heavy_metal$id,
                                      function(x){get_track_audio_features(x)})
  # tampung data hasil iterasi
  playlist_heavy_metal <- rbind(playlist_heavy_metal,
                                heavy_metal_audio_feature)
}

# konversi list ke dataframe
raw_data_heavy_metal <- rbindlist(playlist_heavy_metal)
# tambahkan kolom genre dengna nilai heavy-metal
raw_data_heavy_metal$genre <- "heavy-metal"
```

## Gabung data playlist pop dan heavy metal

__note__: Parameter eval=FALSE biar kalo di Knit to HTML chunk yang ini nggak ke run dan datasetnya nggak kerubah lagi

```{r bind playlist pop and heavy metal, eval=FALSE}
raw_data <- rbindlist(list(raw_data_pop, raw_data_heavy_metal))
```

## Simpan data playlist yang terbentuk ke dalam file.csv

__note__: Parameter eval=FALSE biar kalo di Knit to HTML chunk yang ini nggak ke run dan datasetnya nggak kerubah lagi

```{r save generated playlist data to .csv file, eval=FALSE}
write.csv(raw_data, "masterplaylist.csv")
```

## Load data .csv

```{r load csv file}
playlist <- read.csv("masterplaylist.csv", header = TRUE, sep = ",")
```

## Deskripsi data

```{r data description}
glimpse(playlist)
```

## Deskripsi statistik

```{r statistic description}
summary(playlist)
```

------

# Data Preparation

## Hapus kolom yang tidak perlu

```{r remove unnecessary column}
playlist <- subset(playlist, select = -c(X, id, uri, track_href, analysis_url, type, time_signature))
```

## Periksa missing value

```{r check for missing value}
missmap(playlist, main = "Missing value")
```

## Ubah satuan kolom duration_ms dari milliseconds ke seconds

```{r milliseconds to seconds}
playlist$duration_ms <- round(playlist$duration_ms / 1000)

# ubah nama kolom duration_ms menjadi duration_sec
colnames(playlist)[12] <- "duration_sec"
```

## Konversi nilai loudness dari negative jadi positive

```{r convert loudness value to positive}
playlist$loudness <- - playlist$loudness
```

## Shuffle dataset

```{r shuffle dataset}
set.seed(42)
shufflebyrows <- sample(nrow(playlist))

playlist_shuffle <- playlist[shufflebyrows, ]
```

## Visualisasi data

### Danceability

```{r, danceability}
ggplot(data = playlist_shuffle, aes(x = seq(1, 500, 1), y = danceability)) +
  geom_point(aes(col = genre)) + 
  scale_x_continuous(name = "Data") + 
  scale_y_continuous(name = "Danceability", breaks = seq(0, 1, 0.1))
```

### Energy

```{r, energy}
ggplot(data = playlist_shuffle, aes(x = seq(1, 500, 1), y = energy)) +
  geom_point(aes(col = genre)) + 
  scale_x_continuous(name = "Data") + 
  scale_y_continuous(name = "Energy", breaks = seq(0, 1, 0.1))
```

### Key

```{r, key}

```

### Loudness

```{r, loudness}
ggplot(data = playlist_shuffle, aes(x = seq(1, 500, 1), y = loudness)) +
  geom_point(aes(col = genre)) + 
  scale_x_continuous(name = "Data") + 
  scale_y_continuous(name = "Loudness")
```

### Mode

```{r, mode}

```

### Speechiness

```{r, speechiness}
ggplot(data = playlist_shuffle, aes(x = seq(1, 500, 1), y = speechiness)) +
  geom_point(aes(col = genre)) + 
  scale_x_continuous(name = "Data") + 
  scale_y_continuous(name = "Speechiness")
```

### Acousticness

```{r, acousticness}
ggplot(data = playlist_shuffle, aes(x = seq(1, 500, 1), y = acousticness)) +
  geom_point(aes(col = genre)) + 
  scale_x_continuous(name = "Data") + 
  scale_y_continuous(name = "Acousticness")
```

### Instrumentalness

```{r, instrumentalness}
ggplot(data = playlist_shuffle, aes(x = seq(1, 500, 1), y = instrumentalness)) +
  geom_point(aes(col = genre)) + 
  scale_x_continuous(name = "Data") + 
  scale_y_continuous(name = "Instrumentalness")
```

### Liveness

```{r, liveness}
ggplot(data = playlist_shuffle, aes(x = seq(1, 500, 1), y = liveness)) +
  geom_point(aes(col = genre)) + 
  scale_x_continuous(name = "Data") + 
  scale_y_continuous(name = "Liveness")
```

### Valence

```{r, valence}
ggplot(data = playlist_shuffle, aes(x = seq(1, 500, 1), y = valence)) +
  geom_point(aes(col = genre)) + 
  scale_x_continuous(name = "Data") + 
  scale_y_continuous(name = "Valence")
```

### Tempo

```{r, tempo}
ggplot(data = playlist_shuffle, aes(x = seq(1, 500, 1), y = tempo)) +
  geom_point(aes(col = genre)) + 
  scale_x_continuous(name = "Data") + 
  scale_y_continuous(name = "Tempo")
```

### Duration (in seconds)

```{r, duration_sec}

```